臺灣基隆地方法院交通事件裁定　　　　 96年度交聲字第188號
移送機關即
原處分機關　臺北市交通事件裁決所
異　議　人
即受處分人　乙○○
上列異議人即受處分人因違反道路交通管理處罰條例聲明異議案
件，對於臺北市交通事件裁所於中華民國96年6 月22日所為之處
分（原處分案號：北市裁二字第裁22-A1A221160號），聲明異議
，本院裁定如下：
    主  文
異議駁回。
    理  由
一、原處分意旨略以：異議人即受處分人乙○○於民國96年3 月
    27日中午12時30分許，駕駛車號T6-5458 號自用小客車，行
    經臺北市○○路○ 段與興順街口，因支線道車未讓幹線道車
    先行，與甲○○騎乘之車號P3N-635 號重型機車發生交通事
    故，導致甲○○受傷，依道路交通管理處罰條例第45條第9
    款、第61條第3 項及第63條第1 項之規定，裁處罰鍰新台幣
    （下同）600 元，並記違規點數4 點等情。
二、異議意旨略以：異議人於前揭時、地，駕駛上開車輛已行駛
    於興隆路上欲路邊停車時，始遭甲○○騎乘之前開機車撞及
    駕駛車輛之右後方車身等情。
三、按行至無號誌或號誌故障而無交通指揮人員指揮之交岔路口
    ，支線道車應暫停讓幹線道車先行；支線道車不讓幹線道車
    先行者，處600 元以上1,800 元以下罰鍰，並記違規點數1
    點；又汽車駕駛人，駕駛汽車違反道路交通安全規則、道路
    交通管理處罰條例第33條之管制規則，因而肇事致人受傷者
    ，記違規點數3 點，道路交通安全規則第102 條第1 項第2
    款及道路交通管理處罰條例第45條第9 款、第61條第3 項、
    第63條第1 項第1 款分別定有明文。
四、經查：
（一）異議人於96年3 月27日中午12時30分許，駕駛車號T6-545
      8 號自用小客車，自臺北市○○路○ 段202 巷南向西左轉
      興隆路往西方向行駛，在興隆路與興順街口處，異議人駕
      駛車輛之右後車身，與甲○○騎乘沿興隆路東向西方向直
      行車號P3N-635 號重型機車之車頭發生碰撞，致甲○○倒
      地受有右側小腿之擦傷等情，業經異議人於本院調查時坦
      認無誤，且據證人甲○○於警詢時證述明確，並有道路交
      通事故現場圖、現場照片及甲○○受傷照片在卷供參，應
      堪認定。
（二）證人甲○○於警詢時證稱其騎乘上開機車沿興隆路1 段東
      向西方向直行興隆路之外側車道，至興隆路1 段202 巷前
      ，機車左側車身遭異議人駕駛自興隆路1 段202 巷左轉興
      隆路行駛車輛之碰撞，人車倒地受傷等語，亦即本件交通
      事故係於異議人駕駛上開車輛自興隆路1 段202 巷左轉興
      隆路時發生，且異議人於警詢時亦陳稱甲○○騎乘之機車
      行駛於外側車道等情，與證人甲○○所述相符，足認證人
      甲○○於警詢所述並非無據；又興隆路1 段東往西方向接
      近興隆路1 段202 號巷口之路旁停車格內，停放1 臺自小
      貨車，此有現場照片供參，因甲○○騎乘之機車係行駛於
      停車格旁之外側車道，已如前述，且依甲○○之行駛方向
      ，甲○○騎車抵達興隆路1 段202 巷口時，路旁停車格內
      既已停放1 臺自小貨車，衡情，甲○○應無過於接近路旁
      停車格行駛之理，而應係行駛於外側車道中間或接近內側
      車道之位置，再自甲○○騎乘之機車車頭係與異議人駕駛
      車輛之右後車身發生碰撞一節觀之，亦足徵斯時異議人駕
      駛之車輛，應正值自興隆路1 段202 巷轉入興隆路1 段行
      駛之際，復因興隆路1 段202 巷之路口設有「停」字標誌
      ，此有現場照片在卷為佐，亦即興隆路1 段202 巷為支線
      道，則異議人自該支線道轉彎駛入屬於幹線道之興隆路時
      ，未讓行駛於幹線道之甲○○先行，即逕行自支線道駛入
      ，堪認異議人確有支線道車不讓幹線道車先行之違規行為
      。
（三）至於異議人雖辯稱其係將車輛停放於興隆路1 段之路邊停
      車格之際，遭甲○○騎乘之機車撞及右後車身，因認其已
      行駛於幹線道上云云，然查，被告陳稱其與甲○○騎乘之
      機車發生碰撞後，並未移動車輛等語，則自異議人駕駛車
      輛停放位置觀之，該車大部分車身均已在停車格內，僅左
      後方輪胎部分尚在停車格線外，換言之，異議人駕駛車輛
      之右側車身已位於路旁停車格之內側，甚為接近人行道，
      此有道路交通事故現場圖及現場照片附卷可稽，則行駛於
      外側車道之甲○○，應無撞及異議人駕駛車輛右後車身之
      可能，另衡諸常情，甲○○亦無於行駛經過停放於異議人
      車輛後方之自小貨車後，刻意行駛至外側車道右側之停車
      格內，撞及異議人駕駛車輛右後車身之理，是難認異議人
      所辯堪以採信。
（四）綜上，異議人於上開時、地，確有支線道車不讓幹線道車
      先行之違規駕駛行為，因而與甲○○騎乘之機車發生碰撞
      ，造成甲○○受傷之結果。從而，原處分機關依道路交通
      管理處罰條例第45條第9 款、第61條第3 項、第63條第1
      項及違反道路交通管理事件統一裁罰基準表之規定，裁處
      罰鍰600 元，並記違規點數4 點，核無違誤，本件聲明異
      議為無理由，應予駁回。
據上論斷，應依道路交通案件處理辦法第19條，裁定如主文。
中　　華　　民　　國　　96　　年　　11　　月　　23　　日
                  交通法庭法  官  邰婉玲
以上正本證明與原本無異。
對於本件裁定如有不服，應於送達後5日內， 向本院提出抗告書
狀，敘述抗告之理由，抗告於臺灣高等法院。
中　　華　　民　　國　　96　　年　　11　　月　　23　　日
                          書記官  彭筠凱
